# 陈老师，关于对外投资分配视为成本收回还是分红的处理

提问人：pippaqq 时间：2022-02-28 20:40:36
陈老师，您好！
一家以投资为主要目标的企业，会投资一些合伙企业、基金或初创型企业，这些主体会不时予以分配，请问这些合伙企业、基金的分配什么时候视为成本收回，什么时候视为利润分配呢？一般协议上写的是先收回本金，理论上肯定先视为收回本金在整个投资周期内对投资方税收方面是比较有利的，但是不知道税务上是否有其他考虑或规定，如陈老师了解相关税务规定，烦请一并指导？
另外，以前其他同学有问过关于私募基金的问题，陈老师回复了一句话“理论上，在新金融工具准则下，对于此类金融资产，期末按公允价值计量且其变动计入损益，故从该合伙企业分得现金时，直接冲减金融资产账面价值即可，无需区分是分红还是本金收回”，这句话没太理解，这种不考虑确认投资收益吗？麻烦陈老师指引一下出处，万分感谢！

回答人：chenyiwei
1 、在新金融工具准则下，此类对合伙企业的投资（假设对合伙企业无控制、共同控制、重大影响，下同）应作为以公允价值计量且其变动计入损益的金融资产，因此其期末应按公允价值计量并确认公允价值变动损益，即最终获得的收益将在投资持有期间逐期体现为各期的公允价值变动损益。所以后续分回现金时就直接冲减该项金融资产的公允价值，不再重复确认收益（但可以将分回款项中相当于投资收益的部分从公允价值变动损益重分类到投资收益）。
2 、但是，上述分析主要还是理论上的情形，要求合伙企业的GP或管理人每期末都对合伙企业的各项投资进行合理的公允价值估值，相应地各合伙人可以合理确定自身在合伙企业中所享有权益的公允价值。但在实务中很多时候不能做到这一点，所以如果期末对金融资产没有进行严格的公允价值计量，则合伙人在分回款项时，应根据管理人或者GP出具的分配通知上载明的分配款项性质，确定是冲减金融资产成本还是确认为投资收益（前提是将分配通知与合伙协议中的分配条款核对一致）。